【裁判字號】    99,監,108
【裁判日期】    990310
【裁判案由】    選定會同開具財產清冊之人
【裁判全文】
臺灣臺中地方法院民事裁定               99年度監字第108號
聲  請  人  乙○○
相  對  人  甲○○
上列當事人間聲請選定會同開具財產清冊之人事件，本院裁定如
下：
    主  文
指定林炳龍為會同開具財產清冊之人。
聲請費用由聲請人負擔。
    理  由
一、本件聲請意旨略以：相對人為聲請人之弟。相對人因極重度
    智障，生活起居均需他人照顧，經鈞院以98年度禁字第229
    號民事裁定宣告為禁治產人，嗣經鈞院以98年度家聲字第45
    3號民事裁定選定聲請人為相對人之監護人。因須支付相對
    人醫療費用，聲請人欲向鈞院聲請變賣相對人不動產，爰聲
    請選定關係人林炳龍為會同開具財產清冊之人等語。
二、按民法總則中華民國97年5月2日修正之條文施行前，已為禁
    治產宣告者，視為已為監護宣告；繫屬於法院之禁治產事件
    ，其聲請禁治產宣告者，視為聲請監護宣告；聲請撤銷禁治
    產宣告者，視為聲請撤銷監護宣告；並均於修正施行後，適
    用修正後之規定，民法總則施行法第4條定有明文。上開按
    民法總則中華民國97年5月2日修正之條文，於98年11月23日
    施行，故相對人甲○○應視為已受監護宣告，合先敘明。
三、次按受監護宣告之人應置監護人；法院為監護之宣告時，應
    依職權就配偶、四親等內之親屬、最近一年有同居事實之其
    他親屬、主管機關、社會福利機構或其他適當之人選定一人
    或數人為監護人，並同時指定會同開具財產清冊之人，修正
    後之民法第1110條、第1111條第1項定有明文。
四、經查：聲請人主張相對人為其之弟，相對人經本院98年度禁
    字第229號民事裁定宣告為禁治產人，並經本院98年度家聲
    字第453號民事裁定選定聲請人為相對人之監護人等情，業
    經本院調取本院98年度家聲字第453號選定禁治產人監護人
    事件卷、98年度監字第77號許可監護人行為事件卷，核閱屬
    實。又相對人未婚，關係人林炳龍為相對人之兄長，其同意
    擔任會同開具財產清冊之人，及相對人之兄弟姊妹即聲請人
    、關係人黃林淑霞、洪林淑梅、林淑貞均同意由關係人林炳
    龍（男、36年2月22日生、身分證統一編號：Ｚ000000000號
    ）擔任之，有本院99年度監字第77號民事卷99年3月3日訊問
    筆錄、戶籍謄本、親屬系統表、親屬團體會議推定監護人說
    明書、親屬會議紀錄等在卷可稽，爰指定林炳龍為會同開具
    財產清冊之人。
五、依非訟事件法第21條第1項，裁定如主文。
中    華    民    國    99    年    3     月    10    日
                   家事法庭     法  官  陳宗賢
以上為正本係照原本作成。
如對本裁定抗告須於裁定送達後10日內向本院提出抗告狀，並應
繳納抗告費新臺幣1000元。
中    華    民    國    99    年    3     月    10    日
                                書記官  洪千羽

司法院資訊處製作；財團法人民間司法改革基金會備份。
